【裁判字號】    99,審易,857
【裁判日期】    990415
【裁判案由】    毒品危害防制條例
【裁判全文】
臺灣高雄地方法院刑事判決             99年度審易字第857號
公  訴  人  臺灣高雄地方法院檢察署檢察官
被      告  甲○○
上列被告因違反毒品危害防制條例案件，經檢察官提起公訴（99
年度毒偵字第386 號），被告於本院審理中為有罪之陳述，經裁
定依簡式審判程序審理，並判決如下：
    主  文
甲○○施用第二級毒品，累犯，處有期徒刑肆月，如易科罰金，
以新臺幣壹仟元折算壹日。
    事  實
一、甲○○前因施用毒品案件，經本院以民國98年度審毒聲字第
    57號裁定送觀察勒戒後，因無繼續施用毒品傾向，於98年4
    月1 日執行完畢釋放，並經臺灣高雄地方法院檢察署檢察官
    於98年3 月31日以98年度毒偵字第131 號為不起訴處分確定
    。另因詐欺案件，經本院以98年度審簡字第3185號判決判處
    有期徒刑4 月確定，於98年10月16日易科罰金執行完畢。猶
    不知戒絕毒癮，明知甲基安非他命係毒品危害防制條例第2
    條第2 項第2 款所明定之第二級毒品，不得持有、施用，竟
    於上開觀察勒戒執行完畢釋放後5 年內，復基於施用第二級
    毒品甲基安非他命之犯意，於98年11月29日某時，在其位在
    高雄市三民區○○○路548 巷37號住處內，以將甲基安非他
    命置入玻璃球燒烤，待產生煙霧後，吸食煙霧之方式，施用
    第二級毒品甲基安非他命1 次。嗣於98年11月30日上午6 時
    許，在高雄市○○區○○街與熱河街口為警查獲，經其同意
    採集尿液送驗，檢驗結果呈甲基安非他命之陽性反應，始獲
    悉上情。
二、案經高雄市政府警察局移送臺灣高雄地方法院檢察署檢察官
    偵查起訴。
    理  由
一、本件被告甲○○所犯係死刑、無期徒刑、最輕本刑為3 年以
    上有期徒刑以外之罪，其於審理中，就被訴事實為有罪之陳
    述，經本院告知簡式審判程序之旨，並聽取檢察官及被告之
    意見後，裁定進行簡式審判程序，合先敘明。
二、上開事實，業據被告於本院審理中坦白承認（見本卷第17頁
    ），且經警採集其尿液送高雄市立凱旋醫院檢驗結果，被告
    尿液呈甲基安非他命陽性反應，有高雄市政府警察局保安警
    察大隊刑案移送專責組偵辦毒品危害防制條例嫌疑人尿液採
    證代碼表對照表、勘察採證同意書、高雄市立凱旋醫院濫用
    藥物尿液檢驗報告可稽（見警卷第8 至11頁）。爰審酌：（
    一）氣相層析質譜儀（GC／MS）乃目前就藥物篩檢結果必須
    進一步確認時最常採用之確認方法，因此在良好的操作條件
    之下，以氣相層析質譜儀作藥物及其代謝物之定性及定量分
    析，幾乎不會有偽陽性反應產生，業經行政院國軍退除役官
    輔導委員會台北榮民總醫院於83年4 月7 日以（83）北總內
    字第03059 號函示明確。(二)而甲基安非他命經口服投與後
    約百分之70於24小時內自尿中排出，約百分之90於96小時內
    自尿中排出，且甲基安非他命成分之檢出與其投與方式、投
    與量、個人體質、採尿時間與檢測儀器之精密度等諸多方式
    有關，因此僅憑尿液中呈甲基安非他命陽性反應，並無法確
    實推算吸食時間距採集時間之長短，惟依上述資料推斷，最
    長不會超過4 日即96小時，亦經行政院衛生署藥物食品檢驗
    局81年2 月8 日81藥檢一字第001156號函示明確。從而，被
    告尿液經以氣相層析質譜儀鑑驗後，結果呈甲基安非他命陽
    性反應，已如前述，是依前開函示意旨，被告自白核與事實
    相符。又被告前因施用毒品案件，經本院以98年度審毒聲字
    第57號裁定送觀察勒戒後，因無繼續施用毒品傾向，於98年
    4 月1 日執行完畢釋放，並經臺灣高雄地方法院檢察署檢察
    官於98年3 月31日以98年度毒偵字第131 號為不起訴處分確
    定之事實，有臺灣高等法院被告前案紀錄表在卷可憑。是被
    告於上開觀察勒戒執行完畢釋放後5 年內，再犯本件施用甲
    基安非他命之犯行，應依法論科。從而，本案事證明確，被
    告犯行堪予認定。
三、核被告所為，係犯毒品危害防制條例第10條第2 項之施用第
    二級毒品罪。被告持有第二級毒品之行為，已為其後施用之
    高度行為所吸收，不另論罪。又被告曾因如事實欄所示犯行
    ，經法院判決如事實欄所示罪刑確定，於98年10月16日易科
    罰金執行完畢之事實，此有前開前案紀錄表可佐，是其5 年
    以內故意再犯本件有期徒刑以上之罪，為累犯，應依刑法第
    47條第1 項規定加重其刑。爰審酌被告前經觀察勒戒執行完
    畢後，猶不思戒除毒癮，顯見其並無堅定戒癮之意志，惟念
    其行為尚未危害他人及其犯後終能坦承犯行，態度尚可等一
    切情狀，量處如主文所示之刑，並衡酌其學歷為大學畢業、
    家境小康、無職業等情（見警卷調查筆錄受詢問人欄之記載
    ），諭知如主文所示易科罰金之折算標準，以資警惕；至檢
    察官求予量處有期徒刑6 月，略嫌過重，附此敘明。
據上論斷，應依刑事訴訟法第273 條之1 第1 項、第299 條第1
項前段，毒品危害防制條例第10條第2 項，刑法第11條前段、第
47條第1 項、第41條第1 項前段，判決如主文。
本案經檢察官乙○○到庭執行職務。
中    華    民    國    99    年     4    月    15    日
                    刑事第十庭  法  官  方錦源
以上正本證明與原本無異。
如不服本判決應於收受本判決後10日內向本院提出上訴書狀，並
應敘述具體理由，如未敘述上訴理由者，應於上訴期間屆滿後20
日內補提理由書狀於本院（均須按他造當事人之人數附繕本）「
切勿逕送上級法院」。
中    華    民    國    99    年     4    月    15    日
                                書記官  黃勤涵
附錄本判決論罪之法條：
毒品危害防制條例第10條第2 項：
施用第二級毒品者，處3 年以下有期徒刑。

司法院資訊處製作；財團法人民間司法改革基金會備份。
